ACORDAO-COMPLETO-2356362

ACÓRDÃO DE RELAÇÃO

ACÓRDÃO DE RELAÇÃO 3795/2019 ATA 19/2019 - SEGUNDA CÂMARA

Acórdão 3795/2019-TCU-Segunda Câmara
	VISTO, relacionado e discutido estes autos de Admissão, de servidores do Universidade Federal Fluminense, encaminhados a este Tribunal na forma dos arts. 2º, caput e inciso II, e 4º, caput, da Instrução Normativa - TCU 78/2018. 
Considerando que nos atos de admissão constantes deste processo foram detectadas a existência dos respectivos desligamentos, conforme verificação da documentação anexada, seja por meio da constatação da existência de ato de desligamento na base Sisac e Siape, ou pela constatação do óbito do servidor;
Considerando o parecer do Ministério Público junto a este Tribunal; 
ACORDAM os Ministros do Tribunal de Contas da União, diante das razões expostas pelo Relator, com fulcro nos arts. 1º, inciso V, e 39, inciso I, ambos da Lei 8.443, de 16 de julho de 1992, c/c os 1º, inciso VIII; 17, II; 62, III; 137, IV; 143, II e 260, do RI/TCU, em:
Considerar prejudicado por perda de objeto os atos de admissão abaixo relacionados, tendo em vista não produzirem mais efeitos financeiros, por força do art. 7º da Resolução TCU nº 206, de 2007, alterada pela Resolução 237/2010.
1. Processo TC-Processo 011.080/2019-1 (ATOS DE ADMISSÃO) 
	1.1. Interessados: Ednilson Orestes (XXX.379.938-XX) ; Edson Rocha Constantino (XXX.220.237-XX) ; Eduardo Antonio de Oliveira Barbosa (XXX.233.577-XX) ; Edyo Santanna Junior (XXX.410.097-XX) ; Eliane Maria da Cruz Firmino (XXX.213.317-XX) ; Eliane Martins de Souza Guimarães (XXX.153.248-XX) ; Eliete Gomes de Barros (XXX.395.047-XX) ; Eliezer Teixeira Gomes (XXX.380.817-XX) ; Elisa Maria Ramalho Ortigão (XXX.272.307-XX) ; Elisabete Ferreira Vieira de Azevedo (XXX.774.957-XX) ; Elisangela Carvalho Martins (XXX.877.117-XX) ; Elisangela Sa Vaz dos Reis (XXX.748.557-XX) ; Elivio Legy Vaz Filho (XXX.593.827-XX) ; Elizabeth Epaminondas da Silva (XXX.608.547-XX) ; Elizabeth Epaminondas da Silva (XXX.608.547-XX) ; Elizabeth Jose Pereira da Conceicao (XXX.186.087-XX) ; Elizabeth Silva de Miranda (XXX.793.577-XX) ; Elmo Eduardo de Almeida Amaral (XXX.331.457-XX) ; Elton Felipe Scruzzi (XXX.164.248-XX) ; Ercole Pietro Orlando (XXX.063.077-XX) 
	1.2. Órgão/Entidade: Universidade Federal Fluminense
	1.3. Relator: Ministro Raimundo Carreiro
	1.4. Representante do Ministério Público: Procuradora-Geral Cristina Machado da Costa e Silva
	1.5. Unidade Técnica: Secretaria de Fiscalização de Pessoal (SEFIP) .
	1.6. Representação legal: não há.
	1.7. Determinações/Recomendações/Orientações: não há.

Segunda Câmara

Universidade Federal Fluminense

Ednilson Orestes (XXX.379.938-XX); Edson Rocha Constantino (XXX.220.237-XX); Eduardo Antonio de Oliveira Barbosa (XXX.233.577-XX); Edyo Santanna Junior (XXX.410.097-XX); Eliane Maria da Cruz Firmino (XXX.213.317-XX); Eliane Martins de Souza Guimarães (XXX.153.248-XX); Eliete Gomes de Barros (XXX.395.047-XX); Eliezer Teixeira Gomes (XXX.380.817-XX); Elisa Maria Ramalho Ortigão (XXX.272.307-XX); Elisabete Ferreira Vieira de Azevedo (XXX.774.957-XX); Elisangela Carvalho Martins (XXX.877.117-XX); Elisangela Sa Vaz dos Reis (XXX.748.557-XX); Elivio Legy Vaz Filho (XXX.593.827-XX); Elizabeth Epaminondas da Silva (XXX.608.547-XX); Elizabeth Epaminondas da Silva (XXX.608.547-XX); Elizabeth Jose Pereira da Conceicao (XXX.186.087-XX); Elizabeth Silva de Miranda (XXX.793.577-XX); Elmo Eduardo de Almeida Amaral (XXX.331.457-XX); Elton Felipe Scruzzi (XXX.164.248-XX); Ercole Pietro Orlando (XXX.063.077-XX)

RAIMUNDO CARREIRO

não há.

ATOS DE ADMISSÃO (ADS)

Secretaria de Fiscalização de Pessoal (SEFIP).